【裁判字號】    89,台抗,93
【裁判日期】    890309
【裁判案由】    走私聲請再審
【裁判全文】
最高法院刑事裁定                                  八十九年度台抗字第九三號
    抗  告  人  甲○○
右抗告人因走私案件，不服台灣高等法院高雄分院中華民國八十八年十二月九日，駁
回其聲請再審之裁定（八十八年度聲再字第二七一號），提起抗告，本院裁定如左：
    主  文
抗告駁回。
    理  由
本件抗告人甲○○在原法院聲請再審意旨略以：與恒景企業有限公司所屬便利商店（
下稱恒景公司）往來之廠商，有劉金霞會計事務所、喬大行、燕合實業有限公司、宏
陞興業有限公司、誠泰食品有限公司、大杰企業股份有限公司、九州食品有限公司、
瑞晉實業股份有限公司、南禕企業有限公司、英商德記有限公司前金辦事處均書立證
明書，證明聲請人未參與經營恒景公司進出貨及支付貨款之業務。又證人施昭銘已坦
承係向聲請人之妻洪月華兜售未稅洋菸，聲請人並不知情，亦有施昭銘立具之證明書
可證，而施昭銘於民國八十七年二月二十四日晚上，向洪月華兜售洋菸時，聲請人於
當日晚上九時起至翌（二十五）日凌晨三時許，在許文峰所開設之鳳北海產店與友人
林嘉福、蘇文勝、吳孟輝飲酒聊天，並有許文峰、林嘉福、蘇文勝、吳孟輝所立具之
證明書足證，俱證聲請人確未參與共同被告洪月華販賣洋菸之犯行，應不足以構成販
賣走私物品之共犯。上開證明書係有利聲請人之證據，原法院未及審酌，致聲請人受
不利之判決。爰依刑事訴訟法第四百二十條第一項第六款之規定，聲請再審云云。原
裁定則以：刑事訴訟法第四百二十條第一項第六款所謂發現確實之新證據，係指就新
證據之本身為形式上之觀察，毋須經過調查程序，顯然可認為足以動搖原確定之判決
而言，如果證據之真偽尚待調查，即與確實之新證據意義不符，不能據為聲請再審之
理由。經查聲請人即抗告人所提出之證明書十五份，非經調查程序，無由證明其係確
實之新證據，足以動搖原確定判決。又查抗告人於警訊時已供承：恒景公司係其夫妻
所共同經營，而證人林有福於警訊中亦供證：恒景公司之負責人為甲○○等情，足見
恒景公司確係抗告人夫妻所共同經營，至臻明確，其犯行足堪認定。抗告人所舉之證
明書十五份縱經調查，亦難為其為有利之認定，是所舉再審之事由，不能認為有理由
，應予駁回等語。經核於法並無違誤。抗告意旨仍執陳詞，任意指摘原裁定為違法，
非有理由，應予駁回。
據上論結，應依刑事訴訟法第四百十二條，裁定如主文。
中      華      民      國    八十九    年      三      月      九      日
                              最高法院刑事第六庭
                                  審判長法官  紀  俊  乾
                                        法官  楊  商  江
                                        法官  黃  正  興
                                        法官  陳  東  誥
                                        法官  林  茂  雄
      右正本證明與原本無異
                                              書  記  官
中      華      民      國    八十九    年      三      月     十四     日


司法院資訊處製作；財團法人民間司法改革基金會備份。
